Inventaris van het ongevallenarchief van de afdeling Luchtmacht Bedrijfveiligheid van de Chef Luchtmachtstaf en taakvoorgangers, 1946-1984 (1986)
Nationaal Archief, Den Haag
- Ongevallen en incidenten in 1971, 1971
  - Commando: C.L.O.; Onderdeel: No. 1 Instructie Squadron Gilze-Rijen; Datum ongeval: 1971-12-10; Plaats ongeval: Zuidstrip Gilze-Rijen; Soort ongeval: Doorstartongeval; Vliegtuig: Piper-Cub U-7B R-139; Omschrijving: Vogelaanvaring, 1971-1972; 3707
  - Commando: D.M.L.U.; Onderdeel: DVM; Datum ongeval: 1971-12-13; Plaats ongeval: Werkcentrum Grondfotografie; Soort ongeval: Grondongeval; Vliegtuig: Onbekend; Omschrijving: Met onbeveiligde guillotineschaar topje linker wijsvinger afgeknipt, 1971-1972; 4540
  - Commando: D.M.L.U.; Onderdeel: DATIM; Datum ongeval: 1971-12-14; Plaats ongeval: Schilderswerkplaats Technische Dienst Kamp van Zeist; Soort ongeval: Grondongeval: bedrijfsongeval; Vliegtuig: Onbekend; Omschrijving: Luchtslang luchtschuurmachine klapte, 1971-1972; 4541
  - Commando: C.T.L.; Onderdeel: 315 Squadron Twenthe; Datum ongeval: 1971-12-28; Plaats ongeval: 5201N - 0719E; Soort ongeval: Vluchtongeval; Vliegtuig: Northrop Canadair NF-5A K-3035; Omschrijving: Vogelaanvaring, 1971-1972; 3708
  - Commando: C.T.L.; Onderdeel: 314 Squadron Eindhoven; Datum ongeval: 1971-12-28; Plaats ongeval: Vliegbasis Eindhoven; Soort ongeval: Landingsongeval; Vliegtuig: Northrop Canadair NF-5A K-3047; Omschrijving: Harde landing, 1971-1972; 3709
  - Commando: C.T.L.; Onderdeel: T.V.O. Twenthe; Datum ongeval: 1971-12-28; Plaats ongeval: Startbaan 6 vliegbasis Twenthe; Soort ongeval: Doorstartongeval; Vliegtuig: Lockheed T-33A M-1; Omschrijving: Vogelaanvaring, 1971-1972; 3710
- Ongevallen en incidenten in 1972, 1972
  - Commando: D.M.L.U.; Onderdeel: DELM; Datum ongeval: 1972-01-04; Plaats ongeval: Werkcentrum Regelsystemen te Rhenen; Soort ongeval: Grondongeval: bedrijfsongeval; Vliegtuig: Onbekend; Omschrijving: Transmitter Hydraulic Pressure bij testen geëxplodeerd, 4542
  - Commando: C.T.L.; Onderdeel: Vliegbasis Eindhoven; Datum ongeval: 1972-01-04; Plaats ongeval: Hangar 316 Squadron Eindhoven; Soort ongeval: Grondongeval: bedrijfsongeval; Vliegtuig: Northrop Canadair NF-5A K-3065; Omschrijving: Tijdens inspectie klapte neuspoot in en betrokkene raakte bekneld, 4543
  - Commando: C.T.L.; Onderdeel: 311 Squadron Volkel; Datum ongeval: 1972-01-27; Plaats ongeval: 5106Z - 0609E; Soort ongeval: Taxi-ongeval; Vliegtuig: Lockheed F-104G D-8280; Omschrijving: Botsing met voorwerp, 3711
  - Commando: C.T.L.; Onderdeel: Vliegbasis Twenthe; Datum ongeval: 1972-02-01; Plaats ongeval: Schietflight 315 Squadron Twenthe; Soort ongeval: Grondongeval: bedrijfsongeval; Vliegtuig: Northrop Canadair NF-5A K-3056; Omschrijving: Patroonhuls geëxplodeerd tijdens ontladen, 4544
  - Commando: C.T.L.; Onderdeel: Vliegbasis Twenthe; Datum ongeval: 1972-02-09; Plaats ongeval: Hangar 7 vliegbasis Twenthe; Soort ongeval: Grondongeval: bedrijfsongeval; Vliegtuig: Onbekend; Omschrijving: Steekvlam met explosie op zuurstoftestpaneel, 4545
  - Commando: C.T.L.; Onderdeel: Vliegbasis Volkel; Datum ongeval: 1972-02-15; Plaats ongeval: Hangar 4 Volkel; Soort ongeval: Grondongeval: bedrijfsongeval; Vliegtuig: Lockheed F104G D-6698, Lockheed F-104G D-6700, Lockheed RF-104G D-8052 en Lockheed RF-104g D-8119; Omschrijving: Tijdens slepen volgde vliegtuig tractor niet en raakte 3 vliegtuigen, 4547
  - Commando: C.T.L.; Onderdeel: 311 Squadron Volkel; Datum ongeval: 1972-02-16; Plaats ongeval: Volkel; Soort ongeval: Landingsongeval; Vliegtuig: Lockheed F-104G D-8260; Omschrijving: Bij vergissing tanks afgeworpen, 3712
  - Commando: C.T.L.; Onderdeel: Vliegbasis Twenthe; Datum ongeval: 1972-02-21; Plaats ongeval: Hangar 7 vliegbasis Twenthe; Soort ongeval: Grondongeval: bedrijfsongeval; Vliegtuig: Onbekend; Omschrijving: Tijdens inspectie dragchutecompressor stuk wijsvinger afgerukt, 4546
  - Commando: C.L.O.; Onderdeel: No. 1 Instructie Squadron Gilze-Rijen; Datum ongeval: 1972-03-01; Plaats ongeval: Vliegbasis Soesterberg; Soort ongeval: Startongeval; Vliegtuig: Fokker S-11 E-5; Omschrijving: Technische storing, 3713; 1 pak
  - Commando: C.L.V.; Onderdeel: 299 Squadron deelen; Datum ongeval: 1972-03-02; Plaats ongeval: Vliegbasis Deelen; Soort ongeval: Landingsongeval; Vliegtuig: Alouette III A-521; Omschrijving: Staartrotorbesturingskabel gebroken, 3765
  - Commando: C.L.V.; Onderdeel: Vliegbasis Leeuwarden; Datum ongeval: 1972-03-05; Plaats ongeval: Manschappenkeuken K-57 Leeuwarden; Soort ongeval: Grondongeval; Vliegtuig: Onbekend; Omschrijving: Brand door oververhitting braadpan, 4548
  - Commando: C.T.L.; Onderdeel: 316 Squadron Eindhoven; Datum ongeval: 1972-03-07; Plaats ongeval: Vliegbasis Eindhoven; Soort ongeval: Landingsongeval; Vliegtuig: Northrop Canadair NF-5A K-3050; Omschrijving: Remparachuteweigering en klapband, 3773
  - Commando: C.T.L.; Onderdeel: 314 Squadron Eindhoven; Datum ongeval: 1972-03-10; Plaats ongeval: Vliegbasis Eindhoven; Soort ongeval: Landingsongeval; Vliegtuig: Northrop Canadair NF-5A K-3067; Omschrijving: Bij vergissing tanks afgeworpen, 3714
  - Commando: C.T.L.; Onderdeel: 316 Squadron Eindhoven; Datum ongeval: 1972-03-14; Plaats ongeval: 5040N - 0855E; Soort ongeval: Vluchtongeval; Vliegtuig: Northrop Canadair NF-5A K-3065; Omschrijving: Vogelaanvaring, 3715
    Met foto en negatieven.
  - Commando: C.T.L.; Onderdeel: Vliegdienst Squadron Volkel; Datum ongeval: 1972-03-16; Plaats ongeval: Vliehors; Soort ongeval: Vluchtongeval; Vliegtuig: Lockheed F-104G D-6669; Omschrijving: Ricochet, 3716
  - Commando: C.L.V.; Onderdeel: 3e Groep Geleide Wapens; Datum ongeval: 1972-03-22; Plaats ongeval: Stelling Velmerstot (Duitsland); Soort ongeval: Grondongeval: geleide wapenongeval; Vliegtuig: Onbekend; Omschrijving: Tijdens missile-transfer werden 3 wings en connector beschadigd, 4549
  - Commando: C.L.V.; Onderdeel: 322 Squadron Leeuwarden; Datum ongeval: 1972-03-23; Plaats ongeval: Adorp; Soort ongeval: Vluchtongeval; Vliegtuig: Lockheed F-104G D-8325; Omschrijving: Verlies van controle, 3717; 1 pak
  - Commando: C.T.L.; Onderdeel: Technisch Squadron Twenthe; Datum ongeval: 1972-03-29; Plaats ongeval: Vliegbasis Twenthe; Soort ongeval: Vlucht-/landingsongeval; Vliegtuig: Northrop Canadair NF-5A K-3020; Omschrijving: Storing onderstel, 3718; 1 pak
  - Commando: C.T.L.; Onderdeel: 315 Squadron Twenthe; Datum ongeval: 1972-03-29; Plaats ongeval: Baankop 24 vliegbasis Twenthe; Soort ongeval: Landingsongeval; Vliegtuig: Northrop Canadair NF-5A K-3038; Omschrijving: Te kort geland, harde landing en klapband, 3719
  - Commando: C.T.L.; Onderdeel: 311 Squadron Volkel; Datum ongeval: 1972-03-30; Plaats ongeval: Vliegbasis Volkel; Soort ongeval: Doorstartongeval; Vliegtuig: Lockheed F-104G D-8048; Omschrijving: Bemanningsfactoren, 3720
  - Commando: C.T.L.; Onderdeel: 314 Squadron Eindhoven; Datum ongeval: 1972-04-07; Plaats ongeval: 5125N - 0445E; Soort ongeval: Vluchtongeval; Vliegtuig: Northrop Canadair NF-5B K-4009; Omschrijving: Blikseminslag, 3721
  - Commando: C.L.V.; Onderdeel: 334 Squadron Soesterberg; Datum ongeval: 1972-04-08; Plaats ongeval: Ten zuiden van de Moerdijkbrug; Soort ongeval: Vluchtongeval; Vliegtuig: Friendship F-27 C-6; Omschrijving: Blikseminslag, 3722
  - Commando: C.T.L.; Onderdeel: 314 Squadron Eindhoven; Datum ongeval: 1972-04-10; Plaats ongeval: 5203N - 0920E; Soort ongeval: Vluchtongeval; Vliegtuig: Northrop Canadair NF-5A K-3013; Omschrijving: Vogelaanvaring, 3723
  - Commando: C.T.L.; Onderdeel: 314 Squadron Eindhoven; Datum ongeval: 1972-04-12; Plaats ongeval: 5315N - 00725E; Soort ongeval: Vluchtongeval; Vliegtuig: Northrop Canadair NF-5A K-3067; Omschrijving: Vogelaanvaring, 3724
  - Commando: C.L.V.; Onderdeel: 300 Squadron Deelen; Datum ongeval: 1972-04-12; Plaats ongeval: Vliegbasis Eindhoven; Soort ongeval: Taxi-ongeval; Vliegtuig: Piper-Cub L-21B R-124; Omschrijving: Botsing met voorwerp, 3725
  - Commando: C.T.L.; Onderdeel: C.A.V. Volkel; Datum ongeval: 1972-04-14; Plaats ongeval: Vliegbasis Volkel; Soort ongeval: Doorstartongeval; Vliegtuig: Lockheed TF-104G D-5811; Omschrijving: Storing bij het maken van een roller, 3726
  - Commando: C.L.V.; Onderdeel: 1e Groep Geleide Wapens; Datum ongeval: 1972-04-20; Plaats ongeval: Launching Area van het 121 Squadron te Bohmte (Duitsland); Soort ongeval: Grondongeval: bedrijfsongeval; Vliegtuig: Onbekend; Omschrijving: Breken van een takelkabel, 4550
  - Commando: C.L.V.; Onderdeel: 4e Groep Geleide Wapens; Datum ongeval: 1972-05-02; Plaats ongeval: 422 Squadron Goldbeck (Duitsland); Soort ongeval: Grondongeval; Vliegtuig: Onbekend; Omschrijving: Een bemande M55, staande op een Hanomag, is uit laadbak geschoven en op grond gevallen, 4551
  - Commando: C.T.L.; Onderdeel: 316 Squadron Eindhoven; Datum ongeval: 1972-05-09; Plaats ongeval: Vliehors Range; Soort ongeval: Vluchtongeval; Vliegtuig: Northrop Canadair NF-5A K-3046; Omschrijving: Pylontank per ongeluk afgeworpen, 3764
  - Commando: C.L.V.; Onderdeel: 299 Squadron Deelen; Datum ongeval: 1972-05-17; Plaats ongeval: Vliegbasis Deelen; Soort ongeval: Landingsongeval; Vliegtuig: Alouette III A-536; Omschrijving: Harde landing, 3727
  - Commando: C.T.L.; Onderdeel: 315 Squadron Twenthe; Datum ongeval: 1972-06-02; Plaats ongeval: Vliegbasis Twenthe; Soort ongeval: Landingsongeval; Vliegtuig: Northrop Canadair NF-5A K-3006; Omschrijving: Vogelaanvaring, 3728
  - Commando: C.T.L.; Onderdeel: 316 Squadron Eindhoven; Datum ongeval: 1972-06-05; Plaats ongeval: Vliegbasis Gilze-Rijen; Soort ongeval: Startongeval; Vliegtuig: Northrop Canadair NF-5A K-3063; Omschrijving: Storing onderstel, 3729
  - Commando: C.T.L.; Onderdeel: Vliegbasis Twenthe; Datum ongeval: 1972-06-08; Plaats ongeval: Hangar 7 vliegbasis Twenthe; Soort ongeval: Grondongeval: bedrijfsongeval; Vliegtuig: Northrop Canadair NF-5A K-3006; Omschrijving: Tijdens purgen explodeerde manometer op meetpaneel, 4552
  - Commando: C.T.L.; Onderdeel: 314 Squadron Eindhoven; Datum ongeval: 1972-06-14; Plaats ongeval: 6008N - 00500O; Soort ongeval: Vluchtongeval; Vliegtuig: Northrop Canadair NF-5A K-3044; Omschrijving: Vogelaanvaring, 3730
  - Commando: C.L.V.; Onderdeel: 323 Squadron Leeuwarden; Datum ongeval: 1972-06-15; Plaats ongeval: EHR 14 (Range); Soort ongeval: Vluchtongeval; Vliegtuig: Lockheed Starfighter F-104G D-8089; Omschrijving: Explosie in de gun-bay, 3747
  - Commando: C.L.V.; Onderdeel: 5e Groep Geleide Wapens 502 Squadron; Datum ongeval: 1972-06-18; Plaats ongeval: Hoysinghausen (Duitsland); Soort ongeval: Grondongeval: geleide wapenongeval; Vliegtuig: Onbekend; Omschrijving: Bevestigingsoog van een loader transporter afgebroken, 4553
  - Commando: C.L.V.; Onderdeel: 5e Groep Geleide Wapens 501 Squadron; Datum ongeval: 1972-06-26; Plaats ongeval: Winzlar (Duitsland); Soort ongeval: Grondongeval: geleide wapenongeval; Vliegtuig: Onbekend; Omschrijving: Bij opzetten antennemast brak topsectie, 4554
  - Commando: D.M.L.U.; Onderdeel: DATIM; Datum ongeval: 1972-07-06; Plaats ongeval: Kamp van Zeist; Soort ongeval: Grondongeval; Vliegtuig: Onbekend; Omschrijving: Tijdens het lossen van een DSA/300 viel dit aggregaat van forklift, 4555
  - Commando: C.T.L.; Onderdeel: 306 Squadron Volkel; Datum ongeval: 1972-07-18; Plaats ongeval: Tussen Volkel en Midden-Duitsland; Soort ongeval: Vluchtongeval; Vliegtuig: Lockheed RF-104G D-8143; Omschrijving: Vogelaanvaring, 3731
  - Commando: C.T.L.; Onderdeel: 316 Squadron Gilze-Rijen; Datum ongeval: 1972-07-18; Plaats ongeval: 5156N - 0518E; Soort ongeval: Dodelijk ongeval: vluchtongeval; Vliegtuig: Northrop Canadair NF-5A K-3064; Omschrijving: Botsing met de grond, 4366; 1 pak
  - Commando: C.T.L.; Onderdeel: 314 Squadron Eindhoven; Datum ongeval: 1972-07-19; Plaats ongeval: Vliegbasis Eindhoven; Soort ongeval: Vluchtongeval; Vliegtuig: Northrop Canadair NF-5A K-3015; Omschrijving: Technische storing, 3732
  - Commando: C.L.V.; Onderdeel: 299 Squadron Deelen; Datum ongeval: 1972-07-19; Plaats ongeval: Ten zuiden van Utrecht; Soort ongeval: Vluchtongeval; Vliegtuig: Alouette III A-301; Omschrijving: Vogelaanvaring, 3733
  - Commando: C.L.V.; Onderdeel: 300 Squadron Deelen; Datum ongeval: 1972-07-31; Plaats ongeval: Vliegbasis Deelen; Soort ongeval: Doorstartongeval; Vliegtuig: Piper-Cub l-21B R-161; Omschrijving: Technische storing, 3734
  - Commando: L.V.O.; Onderdeel: T.V.O.-SUN; Datum ongeval: 1972-08-02; Plaats ongeval: Ten zuiden van Almelo; Soort ongeval: Vluchtongeval; Vliegtuig: Northrop Canadair NF-5B K-4008; Omschrijving: Blikseminslag, 3735
  - Commando: C.T.L.; Onderdeel: 316 Squadron Gilze-Rijen; Datum ongeval: 1972-08-07; Plaats ongeval: Vliegbasis Gilze-Rijen; Soort ongeval: Landingsongeval; Vliegtuig: Northrop Canadair NF-5A K-3018; Omschrijving: Staartsectie bij landing baan geraakt, 3736
  - Commando: C.L.V.; Onderdeel: 5e Groep Geleide Wapens 502 Squadron; Datum ongeval: 1972-08-07; Plaats ongeval: Hoysinghausen (Duitsland); Soort ongeval: Grondongeval: geleide wapenongeval; Vliegtuig: Onbekend; Omschrijving: Twee data-kabels doorgesneden bij het maaien van gras, 1972-1973; 4556
  - Commando: C.T.L.; Onderdeel: Vliegbasis Twenthe; Datum ongeval: 1972-08-08; Plaats ongeval: Tacan-gebouw Beckum; Soort ongeval: Grondongeval: bedrijfsongeval: dodelijk ongeval; Vliegtuig: Onbekend; Omschrijving: Elektrocutie (overleden), 4557
  - Commando: C.L.V.; Onderdeel: 1e Groep Geleide Wapens; Datum ongeval: 1972-08-08; Plaats ongeval: Borgholzhausen (Duitsland); Soort ongeval: Grondongeval: bedrijfsongeval; Vliegtuig: Onbekend; Omschrijving: Mitrailleur in brand geraakt, 1972-1973; 4558
  - Commando: C.T.L.; Onderdeel: 315 Squadron Twenthe; Datum ongeval: 1972-08-10; Plaats ongeval: Terschelling Range; Soort ongeval: Vluchtongeval; Vliegtuig: Northrop Canadair NF-5A K-3056; Omschrijving: Ricochet, 3737
  - Commando: C.L.V.; Onderdeel: 334 Squadron Soesterberg; Datum ongeval: 1972-08-11; Plaats ongeval: Ten noordwesten van Frankfurt (Duitsland); Soort ongeval: Vluchtongeval; Vliegtuig: Friendship F-27 C-4; Omschrijving: Blikseminslag, 3739
  - Commando: C.T.L.; Onderdeel: 316 Squadron Gilze-Rijen; Datum ongeval: 1972-08-21; Plaats ongeval: Baan 29 vliegbasis Gilze-Rijen; Soort ongeval: Landingsongeval; Vliegtuig: Northrop Canadair NF-5A K-3065; Omschrijving: Botsing met voorwerp, 3738
  - Commando: C.T.L.; Onderdeel: 314 Squadron Eindhoven; Datum ongeval: 1972-08-22; Plaats ongeval: 5314N - 00455E; Soort ongeval: Vluchtongeval; Vliegtuig: Northrop Canadair NF-5A K-3034; Omschrijving: Ricochet, 3740
  - Commando: C.T.L.; Onderdeel: 312 Squadron Volkel; Datum ongeval: 1972-08-22; Plaats ongeval: Ten westzuidwesten van Hoek van Holland; Soort ongeval: Vluchtongeval; Vliegtuig: Lockheed TF-104G D-5803; Omschrijving: Vogelaanvaring, 3741
  - Commando: C.T.L.; Onderdeel: 311 Squadron Volkel; Datum ongeval: 1972-08-23; Plaats ongeval: Omgeving Hannover (Duitsland); Soort ongeval: Vluchtongeval; Vliegtuig: Lockheed F-104G D-6698; Omschrijving: Vogelaanvaring, 3742
  - Commando: C.T.L.; Onderdeel: 314 Squadron Eindhoven; Datum ongeval: 1972-08-24; Plaats ongeval: Vliehors Range; Soort ongeval: Vluchtongeval; Vliegtuig: Northrop Canadair NF-5A K-3074; Omschrijving: Per ongeluk pylontank afgeworpen, 3743
  - Commando: C.L.O.; Onderdeel: No. 1 Instructie Squadron Gilze-Rijen; Datum ongeval: 1972-08-25; Plaats ongeval: Vliegbasis Gilze-Rijen; Soort ongeval: Taxi-ongeval; Vliegtuig: Piper-Cub 1U7B R-182; Omschrijving: Botsing met voorwerp, 3744
  - Commando: C.L.V.; Onderdeel: 5e Groep Geleide Wapens 500 Squadron; Datum ongeval: 1972-08-31; Plaats ongeval: Husum (Duitsland); Soort ongeval: Grondongeval: geleide wapenongeval; Vliegtuig: Onbekend; Omschrijving: Missile van pallet afgegleden, 4559
  - Commando: C.T.L.; Onderdeel: 314 Squadron Eindhoven; Datum ongeval: 1972-09-01; Plaats ongeval: 5127N - 0523E; Soort ongeval: Start-/vluchtongeval; Vliegtuig: Northrop Canadair NF-5A K-3070; Omschrijving: Losgeraakte vliegtuigonderdelen, 3745
  - Commando: C.L.V.; Onderdeel: 5e Groep Geleide Wapens; Datum ongeval: 1972-09-09; Plaats ongeval: Stelling Hoysinghausen (Duitsland); Soort ongeval: Grondongeval: geleide wapenongeval; Vliegtuig: Onbekend; Omschrijving: Breken van hijskabel en tuikabels van loaderkraan, 4560
  - Commando: C.T.L.; Onderdeel: 315 Squadron Twenthe; Datum ongeval: 1972-09-13; Plaats ongeval: Baan 24 vliegbasis Twenthe; Soort ongeval: Landingsongeval; Vliegtuig: Northrop Canadair NF-5A K-3056; Omschrijving: Pylontanks per ongeluk afgeworpen, 3746
  - Commando: C.L.V.; Onderdeel: Vliegbasis Leeuwarden; Datum ongeval: 1972-09-14; Plaats ongeval: Leeuwarden; Soort ongeval: Taxi-ongeval; Vliegtuig: Lockheed Starfighter F-104G D-8326; Omschrijving: The canopy was blown off the aircraft, 3749
  - Commando: C.T.L.; Onderdeel: 5e Groep Geleide Wapens; Datum ongeval: 1972-09-21; Plaats ongeval: Groepslegeringskamp Stolzenau (Duitsland); Soort ongeval: Grondongeval: bedrijfsongeval; Vliegtuig: Onbekend; Omschrijving: Aan doellat gaan hangen en doel op betrokkene gekomen, 1972-1973; 4561
  - Commando: C.L.V.; Onderdeel: Vliegbasis Leeuwarden; Datum ongeval: 1972-10-05; Plaats ongeval: Baankop 24 vliegbasis Leeuwarden; Soort ongeval: Landingsongeval; Vliegtuig: Lockheed Starfighter TF-104G D-5817; Omschrijving: Na dragchute failure volgde barrierengagement, 3750
  - Commando: C.T.L.; Onderdeel: Vliegbasis Volkel; Datum ongeval: 1972-10-09; Plaats ongeval: Hangar 4 vliegbasis Volkel; Soort ongeval: Grondongeval: bedrijfsongeval; Vliegtuig: Lockheed F-104G D-8063; Omschrijving: Tijdens het vervoer op een mobile-stand kantelde een aft fuselage van de stand, 1972-1973; 4562
  - Commando: C.T.L.; Onderdeel: 316 Squadron Gilze-Rijen; Datum ongeval: 1972-10-12; Plaats ongeval: Ten noordwesten van Ravenstein; Soort ongeval: Vluchtongeval; Vliegtuig: Northrop Canadair NF-5A K-3073; Omschrijving: Vogelaanvaring, 1972-1973; 3751
  - Commando: C.T.L.; Onderdeel: 312 squadron Volkel; Datum ongeval: 1972-10-13; Plaats ongeval: 5128N - 0900E; Soort ongeval: Vluchtongeval; Vliegtuig: Lockheed F-104G D-6669; Omschrijving: Losgeraakte vliegtuigonderdelen en verlies van controle, 3748; 1 pak
  - Commando: C.T.L.; Onderdeel: 316 Squadron Gilze-Rijen; Datum ongeval: 1972-10-13; Plaats ongeval: Omgeving van Tiel; Soort ongeval: Vluchtongeval; Vliegtuig: Northrop Canadair NF-5A K-3046; Omschrijving: Vogelaanvaring, 1972-1973; 3752
  - Commando: C.T.L.; Onderdeel: 316 Squadron Gilze-Rijen; Datum ongeval: 1972-10-19; Plaats ongeval: 5314N - 0455E; Soort ongeval: Vluchtongeval; Vliegtuig: Northrop Canadair NF-5A K-3031; Omschrijving: Afwerpsysteem functioneerde niet, 1972-1973; 3753
  - Commando: C.L.V.; Onderdeel: 322 Squadron Leeuwarden; Datum ongeval: 1972-10-25; Plaats ongeval: Baankop 24 vliegbasis Leeuwarden; Soort ongeval: Startongeval; Vliegtuig: Lockheed F-104G D-8338; Omschrijving: Storing onderstel, 1972-1973; 3754
  - Commando: C.T.L.; Onderdeel: 312 Squadron Volkel; Datum ongeval: 1972-11-14; Plaats ongeval: Omgeving Gütersloh (Duitsland); Soort ongeval: Vluchtongeval; Vliegtuig: Lockheed F-104G D-6700; Omschrijving: Vogelaanvaring, 1972-1973; 3755
  - Commando: C.T.L.; Onderdeel: 312 squadron Volkel; Datum ongeval: 1972-11-22; Plaats ongeval: 4920N - 0130E; Soort ongeval: Vluchtongeval; Vliegtuig: Lockheed F-104G D-6694; Omschrijving: Vogelaanvaring, 1972-1973; 3756
  - Commando: C.T.L.; Onderdeel: 313 Squadron Twenthe; Datum ongeval: 1972-11-23; Plaats ongeval: Vliegbasis Twenthe; Soort ongeval: Landingsongeval; Vliegtuig: Northrop Canadair NF-5B K-4001; Omschrijving: Te kort geland, 1972-1973; 3757
  - Commando: C.L.V.; Onderdeel: 334 Squadron Soesterberg; Datum ongeval: 1972-11-24; Plaats ongeval: Zeist; Soort ongeval: Vluchtongeval; Vliegtuig: Fokker F-27 C-4; Omschrijving: Vogelaanvaring, 1972-1973; 3758
  - Commando: C.L.V.; Onderdeel: 323 Squadron Leeuwarden; Datum ongeval: 1972-11-30; Plaats ongeval: Vliegbasis Leeuwarden; Soort ongeval: Landingsongeval; Vliegtuig: Lockheed F-104G D-8061; Omschrijving: Te kort geland, 1972-1973; 3759
  - Commando: C.T.L.; Onderdeel: 316 Squadron Gilze-Rijen; Datum ongeval: 1972-12-07; Plaats ongeval: Vliehors Range; Soort ongeval: Vluchtongeval; Vliegtuig: Northrop NF-5A K-3031; Omschrijving: Vogelaanvaring, 1972-1973; 3760
  - Commando: C.T.L.; Onderdeel: 300 Squadron Deelen; Datum ongeval: 1972-12-12; Plaats ongeval: Vliegbasis Deelen; Soort ongeval: Taxi-ongeval; Vliegtuig: Piper-Cub L-21B R-151; Omschrijving: Botsing met voorwerp, 1972-1973; 3761
  - Commando: C.T.L.; Onderdeel: 4e Groep Geleide Wapens; Datum ongeval: 1972-12-12; Plaats ongeval: 422 Squadron Goldbeck (Duitsland); Soort ongeval: Grondongeval: geleide wapenongeval; Vliegtuig: Onbekend; Omschrijving: Tijdens een missile-transfer sloeg de yoke assy tegen de radome van 2 missiles, 1972-1973; 4563
  - Commando: C.T.L.; Onderdeel: 323 Squadron Leeuwarden; Datum ongeval: 1972-12-20; Plaats ongeval: 4957N - 0716E; Soort ongeval: Landingsongeval; Vliegtuig: Lockheed F-104G D-8083; Omschrijving: Botsing met de grond, 1972-1973; 3762; 1 pak
  - Commando: C.T.L.; Onderdeel: 299 Squadron Deelen; Datum ongeval: 1972-12-29; Plaats ongeval: Deelen; Soort ongeval: Landingsongeval; Vliegtuig: Alouette III A-465; Omschrijving: Met staartrotor en tailguard de grond geraakt, 1972-1973; 3763
  - Commando: C.T.L.; Onderdeel: Vliegbasis Soesterberg; Datum ongeval: 1972-12-31; Plaats ongeval: Kamer 18 gebouw 10 Kamp Nieuw-Amsterdam; Soort ongeval: Grondongeval: bedrijfsongeval; Vliegtuig: Onbekend; Omschrijving: Brand door kortsluiting, 1972-1973; 4564; 1 pak
- Ongevallen en incidenten in 1973, 1973
  - Commando: C.T.L.; Onderdeel: 316 Squadron Gilze-Rijen; Datum ongeval: 1973-01-08; Plaats ongeval: Onbekend; Soort ongeval: Vluchtongeval; Vliegtuig: Northrop NF-5A K-3063; Omschrijving: Losgeraakte vliegtuigonderdelen, 3766
  - Commando: C.T.L.; Onderdeel: 313 Squadron Twenthe; Datum ongeval: 1973-01-16; Plaats ongeval: Vliegbasis Twenthe; Soort ongeval: Stationairongeval; Vliegtuig: Northrop Canadair NF-5A K-3019; Omschrijving: Storing onderstel, 3767
  - Commando: C.T.L.; Onderdeel: 312 Squadron Volkel; Datum ongeval: 1973-01-18; Plaats ongeval: Afferden; Soort ongeval: Vluchtongeval; Vliegtuig: Lockheed F-104G D-8332; Omschrijving: Verlies van controle, 3780; 1 pak
  - Commando: C.T.L.; Onderdeel: Vliegbasis Volkel; Datum ongeval: 1973-01-25; Plaats ongeval: Dock 1 hangar 5 vliegbasis Volkel; Soort ongeval: Grondongeval: bedrijfsongeval; Vliegtuig: Lockheed F-104G D-8129; Omschrijving: Monteurs raakten bekneld tussen de main landing gear forward doors, 4565
  - Commando: C.T.L.; Onderdeel: 322 Squadron Leeuwarden; Datum ongeval: 1973-01-30; Plaats ongeval: Radiaal LW 045/40; Soort ongeval: Vluchtongeval; Vliegtuig: Lockheed F-104G D-8061; Omschrijving: Tiptanks per ongeluk afgeworpen, 3768
  - Commando: C.T.L.; Onderdeel: 314 Squadron Eindhoven; Datum ongeval: 1973-02-12; Plaats ongeval: Vliegbasis Eindhoven; Soort ongeval: Taxi-ongeval; Vliegtuig: Northrop Canadair NF-5B K-4021; Omschrijving: Botsing met voorwerp, 3769
  - Commando: C.T.L.; Onderdeel: 300 Squadron Deelen; Datum ongeval: 1973-02-26; Plaats ongeval: Vliegbasis Deelen; Soort ongeval: Landingsongeval; Vliegtuig: Alouette III A-236; Omschrijving: Met tailguard de grond geraakt, 3770
  - Commando: C.T.L.; Onderdeel: 322 Squadron Leeuwarden; Datum ongeval: 1973-02-27; Plaats ongeval: Noordvaarder Range; Soort ongeval: Vluchtongeval; Vliegtuig: Lockheed F-104G D-8293; Omschrijving: Ricochet, 3771
  - Commando: C.T.L.; Onderdeel: 315 Squadron Twenthe; Datum ongeval: 1973-03-05; Plaats ongeval: 5208NB - 0644OL; Soort ongeval: Vluchtongeval; Vliegtuig: Northrop Canadair NF-5A K-3053; Omschrijving: Vogelaanvaring, 3772